【裁判字號】    98,上訴,956
【裁判日期】    980721
【裁判案由】    偽造文書等
【裁判全文】
臺灣高等法院高雄分院刑事判決         98年度上訴字第956號
上  訴  人
即  被  告  乙○○
上列上訴人因贓物等案件，不服臺灣屏東地方法院98年度訴字第
283 號中華民國98年5 月13日第一審判決（起訴案號：臺灣屏東
地方法院檢察署97年度偵字第8351號、98年度偵字第57號），提
起上訴，本院判決如下：
     主  文
上訴駁回。
     理  由
一、按不服地方法院之第一審判決而上訴者，應向管轄第二審之
    高等法院為之，且上訴書狀應述具理理由。第二審法院認
    為上訴書狀未述理由或上訴有刑事訴訟法第362 條前段之
    情形者，應以判決駁回之，刑事訴訟法第361 條第1 項、第
    367 條前段定有明文。所謂不服第一審判決之具體理由，必
    係依卷內既有訴訟資料或提出新事證，指摘或表明第一審判
    決有何採證認事、用法或量刑等足以影響判決本旨之不當或
    違法，而構成應予撤銷之具體事由，始足當之；倘僅泛言原
    判決認定事實錯誤、違背法令、量刑失之過重或輕縱，而未
    指出具體事由，或形式上雖已指出具體事由，然該事由縱使
    屬實，亦不足以認為原判決有何不當或違法者，皆難謂係具
    體事由，俾與第二審上訴制度在請求第二審法院撤銷、變更
    第一審不當或違法之判決，以實現個案救濟及節制濫行上訴
    之立法目的相契合。是倘上訴人之上訴書狀雖述上訴理由
    ，惟並未具體述第一審判決有何不當或違法情形，即與未
    述具體理由無異，所為上訴，即非適法。
二、本件上訴人即被告乙○○上訴意旨係以：原審判處被告偽造
    文書及故買贓物2 罪，係一罪二判，尚有未當云云。然查被
    告經營機車修理店，其分別於民國（下同）96年7 月底及10
    月底某日，以新台幣（下同）6,000 元之代價，向綽號「阿
    龍」之不詳姓名成年男子購買較新之竊贓機車，隨即以「借
    屍還魂」之手法，將原引擎號碼塗銷，偽造買家所提供舊車
    之引擎號碼、噴漆、懸掛舊車車牌之方法改造贓車，再將改
    造贓車分別出售予張月貞、甲○○2 人，核其所為，係分別
    而先後犯刑法第349 條第2 項之故買贓物罪及刑法第216 條
    、第210 條之行使偽造私文書罪，故買贓物罪及行使偽造私
    文書罪並無實質上一罪或裁判上一罪之關係，應予分論併罰
    ，原審依該二罪予以論科，洵無違誤。被告上訴以原審一罪
    二判而指摘原判決不當，係屬誤會，被告上訴意旨所陳即難
    謂係具體理由，其上訴並非適法，爰予以駁回，並不經言詞
    辯論為之。
三、據上論斷，應依刑事訴訟法第367 條前段、第372 條，判決
    如主文。
中    華    民    國    98    年    7     月    21    日
                  刑事第四庭    審判長法  官  蕭權閔
                                      法  官  吳進寶
                                      法  官  陳吉雄
以上正本證明與原本無異。
偽造文書部分如不服本判決應於收受本判決後10日內向本院提出
上訴書狀，其未述上訴理由者，並得於提起上訴後10日內向本
院補提理由書狀（均須按他造當事人之人數附繕本)「 切勿逕送
上級法院」。
故買贓物部分不得上訴。
中    華    民    國    98    年    7     月    22    日
                                      書記官  郭蘭蕙


司法院資訊處製作；財團法人民間司法改革基金會備份。
